臺灣高雄地方法院刑事裁定　　　　　　110年度智秘聲字第3號
聲　請　人　頎邦科技股份有限公司

法定代理人　吳非艱　　
代　理　人　陳佩貞律師
　　　　　　蔡毓貞律師
　　　　　　劉昱劭律師
相　對　人　李宛霞



　　　　　　黃梅雪



　　　　　　陳嵩州



　　　　　　夏志雄



　　　　　　蔡宗昇



　　　　　　林建一



　　　　　　楊孝武



　　　　　　劉尚根



　　　　　　蔡金保



　　　　　　施閔強



　　　　　　黃嘉能
　　　　　　柯聖通
　　　　　　黃福雄律師

　　　　　　洪郁棻律師

　　　　　　王吟吏律師

　　　　　　謝承運律師

　　　　　　吳霈桓律師

　　　　　　徐　睿
上列聲請人因相對人即被告李宛霞等違反營業秘密法等案件（10
8年智訴字第2號、108年智附民字第9號），聲請核發秘密保持命
令，本院裁定如下：
    主  文
相對人李宛霞、黃梅雪、陳嵩州、夏志雄、蔡宗昇、林建一、楊
孝武、劉尚根、蔡金保、施閔強、黃嘉能、柯勝通、黃福雄律師
、洪郁棻律師、王吟吏律師、謝承運律師、吳霈桓律師、徐睿，
就附表所示之證據資料，不得為實施本院108年度智訴字第2號刑
事訴訟、108年度智附民字第9號刑事附帶民事訴訟以外之目的而
使用，亦不得對未受秘密保持命令之人開示。
    理  由
一、聲請意旨略以：聲請人頎邦科技股份有限公司（簡稱：頎邦
    公司）為鈞院108年度智訴字第2號案件告訴人及附帶民事訴
    訟案件原告。該刑事案件內如附表所列之硬碟內，有聲請人
    之文管中心、MCS專區、工程、採購、物流控制、生產管理
    之財物、業務、技術等營業秘密，有保護必要。依智慧財產
    案件審理法第11條、第30條規定，聲請對相對人李宛霞、黃
    梅雪、陳嵩州、夏志雄、蔡宗昇、林建一、楊孝武、劉尚根
    、蔡金保、施閔強、黃嘉能、柯勝通、黃福雄律師、洪郁棻
    律師、王吟吏律師、謝承運律師、吳霈桓律師、徐睿，核發
    秘密保持命令等語。
二、按：
㈠、地方法院審理檢察官起訴之違反營業秘密法刑事案件及其附
    帶民事訴訟時，當事人或第三人就其持有之營業秘密，經釋
    明符合「一、當事人書狀之內容，記載當事人或第三人之營
    業秘密，或已調查或應調查之證據，涉及當事人或第三人之
    營業秘密。」、「二、為避免因前款之營業秘密經開示，或
    供該訴訟進行以外之目的使用，有妨害該當事人或第三人基
    於該營業秘密之事業活動之虞，致有限制其開示或使用之必
    要。」之情形者，法院得依該當事人或第三人之聲請，對他
    造當事人、代理人、輔佐人或其他訴訟關係人發秘密保持命
    令，智慧財產法院組織法第3條3款、智慧財財案件審理法第
    第11條、第30條定有明文。
㈡、又智慧財產案件審理細則第21條第1項、第2項規定：「關於
    應受秘密保持命令之人，以得因本案接觸該營業秘密之人為
    限，如他造已任訴訟代理人，其代理人宜併為受秘密保持命
    令之人。」、「法院為前裁定前，得通知兩造協商確定之。
    」。
㈢、受秘密保持命令之人，就該營業秘密，不得為實施該訴訟以
    外之目的而使用之，或對未受秘密保持命令之人開示。上開
    規定，於智慧財產案件之刑事訴訟及附帶民事訴訟，準用之
    ，智慧財產案件審理法第11條第3項、第30條定有明文。
三、經查：
㈠、相對人即被告李宛霞、黃梅雪、陳嵩州、夏志雄、蔡宗昇、
    林建一、楊孝武、劉尚根、蔡金保，均經起訴，涉犯營業秘
    密法第13條之1第1項第1款侵占、使用營業秘密罪及刑法第
    342條第1項背信罪；相對人即被告施閔強則經起訴涉犯營業
    秘密法第13條之1第1項第1款擅自重製、使用營業秘密罪及
    刑法第342條第1項背信罪，現由本院108年智訴字第2號案件
    審理。
㈡、頎邦公司為前揭刑事案件告訴人，並於刑事案件起訴後，對
    李宛霞、黃梅雪、陳嵩州、夏志雄、蔡宗昇、林建一、楊孝
    武、劉尚根、蔡金保、施閔強，及渠等任職之易華電子服份
    有限公司（簡稱：易華公司）提起刑事附帶民事訴訟，現由
    本院108年智附民字第9號案件審理。相對人黃嘉能為易華公
    司之法定代理人，柯勝通為易華公司指派之承辦人。
㈢、相對人黃福雄律師、洪郁棻律師、王吟吏律師、謝承運律師
    、吳霈桓律師，為前揭刑事案件之被告辯護人及附帶民事訴
    訟案件之被告訴訟代理人、訴訟複代理人，徐睿為前揭律師
    指派之承辦人，有前揭刑事及附帶民事案件卷證可佐。
㈣、為此，相對人李宛霞、黃梅雪、陳嵩州、夏志雄、蔡宗昇、
    林建一、楊孝武、劉尚根、蔡金保、施閔強、黃嘉能、柯勝
    通、黃福雄律師、洪郁棻律師、王吟吏律師、謝承運律師、
    吳霈桓律師、徐睿，分別為上開智慧財產刑事案件及附帶民
    事訴訟案件，因閱卷而得接觸及持有告訴人即附帶附民訴訟
    原告頎邦公司之營業秘密的當事人、第三人。
四、次查，相對人李宛霞、黃梅雪、陳嵩州、夏志雄、蔡宗昇、
    林建一、楊孝武、劉尚根、蔡金保、施閔強，雖否認侵占、
    擅自重製、使用頎邦公司之營業秘密。然經聲請人與相對人
    初步檢視及協商，均同意附表所示資料於本案刑事及附帶民
    事訴訟程序核發秘密保持命令等情，有聲請人、相對人陳報
    狀可佐。為此，應認聲請人已釋明附表所示資料為有限制開
    示及使用必要之營業秘密。
五、稽諸前揭說明，並為平衡兼顧聲請人及相對人權益，認本件
    聲請經核並無不合，應予准許，依智慧財產案件審理法第30
    條、第13條第1項，裁定如主文。
中    華    民    國    110     年    9     月    23  日
                  刑事第十一庭  審判長法  官  莊珮吟
　
                                      法  官  李貞瑩
　
                                      法  官  洪碩垣
以上正本證明與原本無異。
不得抗告。
中    華    民    國    110     年    9     月    23  日
                                      書記官  卓榮杰
┌──────────────────────────┐
│附表                                                │
├──────────────────────────┤
│調查局110年8月19日調資伍字第1104522810號函所附行動硬│
│碟內存之000000-00-00、000000-00-00、000000-00-00映像│
│檔暨複本（簡稱：黃梅雪三顆硬碟映像檔）。            │
└──────────────────────────┘